臺灣板橋地方法院民事裁定　九十一年度聲字第一三二二號
　　聲　請　人　甲○○
　　相　對　人　台北銀行新莊分行
　　法定代理人　乙○○
右聲請人與相對人間聲請保全證據，本院裁定如左：
聲請駁回。
聲請程序費用由聲請人負擔。
一、聲請意旨略以：
　　(一)按證據有滅失或礙難使用之虞，或經他造同意者，得向法院聲請保全；就確定
　　　事、物現狀有法律上利益並有必要時，亦得聲請為鑑定、勘驗或保全書證，民
　　　事訴訟法第三百六十八條第一項定有明文。其增定同條項後段之立法目的，除
　　　固有事先防止證據滅失或礙難使用，而避免將來訴訟中舉證困難之功能外，進
　　　一步使欲主張權利之人，於提起訴訟前即得蒐集事證資料，以了解事實或物之
　　　現狀，幫助當事人研判紛爭之實際狀況，進而達到預防訴訟或審理集中化之目
　　　標。
　　(二)查速泰汽車貨運股份有限公司（以下簡稱速泰汽車公司，法定代理人陳秀聘）
　　　僱用之司機劉明達，於民國九十一年八月二十日，駕駛車號七六七─ＧＡ之大
　　　型貨車，行經臺北縣樹林市○○路與溪城路口，因故意或過失違規右轉，而撞
　　　擊正直行之聲請人之妻李秋燕駕駛之車號ＺＪＳ─九五七號輕型機車，致李秋
　　　燕當場死亡，另聲請人之子吳皓均亦受傷。嗣聲請人查知速泰汽車公司對相對
　　　人有存款債權，並聲請由鈞院發執行命令禁止相對人向速泰汽車公司清償，詎
　　　相對人竟聲明異議，表明速泰汽車公司對其僅有新臺幣（下同）一萬一千九百
　　　七十八元之存款債權。聲請人認為相對人之聲明異議不實，欲依法起訴，以防
　　　執行命令遭撤銷，惟恐屆時證據滅失或礙難使用，為避免將來聲請人訴訟中舉
　　　證困難，並利於聲請人於提起訴訟前即得蒐集事證資料，以了解事實或物之現
　　　狀，幫助當事人研判紛爭之實際狀況，進而達到預防訴訟或審理集中化之目標
　　　，爰依法請求保全證據。
　　(三)聲請保全之證據：存款戶速泰汽車公司於九十一年八月二十起至保全證據之日
　　　止，於相對人之存款明細。前開證據將可證明速泰汽車公司於相對人處存款移
　　　轉之狀況，並可查明相對人是否有違反執行命令之情形。
二、惟按證據有滅失或礙難使用之虞，或經他造同意者，得向法院聲請保全；就確定
　　事、物之現狀有法律上利益並有必要時，亦得聲請為鑑定、勘驗或保全書證，民
　　事訴訟法第三百六十八條第一項並有明文。次按保全證據之聲請，應表明(一)他造
　　當事人，如不能指定他造當事人者，其不能指定之理由；(二)應保全之證據；(三)依
　　該證據應證之事實；(四)應保全證據之理由。又前項第一款及第四款理由，應釋明
　　之，同法第三百七十條亦有明文。本件聲請人聲請就速泰汽車公司在相對人之存
　　款帳戶明細為保全證據或就確定該事、物之現狀而聲請勘驗等語。惟查聲請人對
　　該證據有何滅失或礙難使用之虞，並未為相當之釋明，又其聲請就速泰汽車公司
　　於相對人之存款餘額究有若干之事實，確定該事實之現狀有何法律上之利益及必
　　要，亦未為任何之釋明，自難僅憑相對人於本院九十一年度民執全喜字第六四七
　　二號執行程序中陳報速泰汽車公司對其存款債權額為一萬一千九百七十八元，即
　　認速泰汽車公司在相對人之存款明細有何滅失或礙難使用之虞，亦難認聲請人就
　　確定速泰汽車公司對相對人之存款債權餘額究有若干之事實有法律上之利益並有
　　必要為勘驗或保全，其聲請保全證據，於法自有未合，應予駁回。
三、依民事訴訟法第九十五條、第七十八條，裁定如主文。
中　　　華　　　民　　　國　　九十一　　年　　 十一　　 月　　 十三　　 日
                                臺灣板橋地方法院民事第一庭
~B法　　　官　周舒雁
右為正本係照原本作成
如對本裁定抗告須於裁定送達後十日內向本院提出抗告狀
中　　　華　　　民　　　國　　九十一　　年　　 十一　　 月　　 十三　　 日
~B法院書記官　曹秋冬
